【裁判字號】    99,聲,57
【裁判日期】    990331
【裁判案由】    聲請回復原狀
【裁判全文】
臺灣高雄地方法院刑事裁定                99年度聲字第57號
聲  請  人
即  被  告  甲○○
上開聲請人因強盜等案件，不服本院中華民國99年1 月13日98年
度訴字第1242號第一審判決，逾上訴期間後聲請回復原狀，本院
裁定如下：
    主  文
聲請駁回。
    理  由
一、本件聲請意旨略以：聲請人即被告甲○○（下稱聲請人）前
    因強盜等案件，經本院於民國99年1 月13日以98年度訴字第
    1242號判處並定應執行刑13年8 月，嗣上開判決於99年1 月
    15日送達臺灣高雄看守所並由聲請人簽收捺印；惟看守所之
    書信需先由長官檢閱，故聲請人於99年1 月15日下午5 時許
    方簽收上開判決，且因簽收當時已達看守所收封休息時間，
    而檢查書信公文又較為耗時，致聲請人於當日雖簽收但無從
    收受判決文，再因99年1 月15日係星期五，看守所於例假日
    均停止作業，聲請人因而遲至99年1 月18日方真正收受上開
    判決文，也因此誤記上訴期限之始日，故聲請人實非因自己
    本身之過失，而遲誤上訴之期間，爰依刑事訴訟法第67條規
    定，請求本院就其遲誤上訴期間部分准予回復原狀云云。
二、按非因過失，遲誤上訴之期間者，於其原因消滅後5 日內，
    得聲請回復原狀，刑事訴訟法第67條定有明文。又送達於在
    監獄或看守所之人，應囑託該監所長官為之；在監獄或看守
    所之被告，於上訴期間內向監所長官提出上訴書狀者，視為
    上訴期間內之上訴，刑事訴訟法第56條第2 項、第351 條第
    1 項亦有明定。
三、經查：
  (一)本件聲請人因犯強盜等案件，經本院原審於99年1 月13日判
    決，並於99年1 月15日囑託臺灣高雄看守所送達予聲請人簽
    名捺印收受等情，業經本院依職權調取上開案件卷宗所附判
    決、送達回證核閱無誤（參本院卷第7 、37頁），則本件判
    決之送達，即屬符合前揭刑事訴訟法規定，而生送達之效力
    ，是本件上訴期間，應自送達聲請人之翌日即99年1 月16日
    起算，又聲請人上訴之法定期間為10日，且其向監所長官提
    出上訴書狀，依法並無加計在途期間規定之適用，故其上訴
    期間之末日，應為99年1 月25日（星期一），今聲請人遲至
    99年1 月27日始向監所長官提出上訴書狀，有聲請人99年1
    月27日上訴狀（其上蓋有「臺灣高雄看守所被告書狀核轉章
    」，並註明：「收件99年1 月27日」）附卷可參（參本院卷
    第38頁），顯已逾上訴期間，本院原審因而以此為由以裁定
    駁回聲請人之上訴，亦有該裁定書1 份在卷可憑（參本院卷
    第41頁），是此部分之事實，堪以認定。
  (二)聲請人固以前詞主張其遲誤上訴期間非因自己本身之過失云
    云。惟本院依職權函詢臺灣高雄看守所有關上開判決真實送
    達於聲請人收受之時點為何，及是否如聲請人所述係於99年
    1 月18日方交付該判決予聲請人一節，經該所覆以：本所已
    於99年1 月15日17時，將本院法警送達之刑事判決正本（98
    年度訴字第1242號- 遠股），逕送達予聲請人本人於送達證
    書簽收、捺指紋後，將前揭文件面交予聲請人本人等語，有
    該所99年3 月16日高所總名字第0999000686號函附卷可查（
    參本院卷第45頁），顯見臺灣高雄看守所已於簽收當日即交
    付判決書予聲請人收受，此已與聲請人上開所述不同；且本
    院審酌聲請人雖為瘖啞人士，然尚非全不識字之人，又曾因
    竊盜、搶奪等案件而多次入出監所，有臺灣高等法院被告前
    案紀錄表附卷可稽，衡情對監所之書信管制、發放等程序當
    有一定程度之了解，亦應知所簽收之送達證書真實意義為何
    ，自無未實際收受法院送達文件即隨意簽收送達文書之理，
    故聲請人上開所辯，即與事實不合而不為本院所採；此外，
    聲請人復未能提出任何證據以佐其上開所述為實，從而，其
    誤記收受判決時間致遲誤上訴，顯屬因其個人過失而遲誤上
    訴期間，自與刑事訴訟法第67條所定回復原狀之要件尚有未
    合。
四、綜上所述，本件聲請人所為回復原狀之聲請，為無理由，應
    予駁回。
據上論斷，爰依刑事訴訟法第220 條、第69條第1 項前段，裁定
如主文。
中    華    民    國    99    年     3    月    31    日
                  刑事第十五庭  法  官    王俊彥
如不服本裁定，應於送達後5 日內，向本院提出抗告狀。
不得抗告。
中    華    民    國    99    年    4     月    6     日
                                書記官    黃園芳

司法院資訊處製作；財團法人民間司法改革基金會備份。
